# 请教陈版主关于用净资产增资的问题

提问人：yujjyu 时间：2014-08-15 15:07:31
请教陈版主，如果A公司有价值 2000 万的总资产，其中特许经营权价值 200 万，总负债 1900 万，净资产 100 万，A公司以该部分净资产认购B公司新增的注册资本 100 万，请问该交易可行吗？
根据公司公司注册条例，特许经营权是不可以作为注册资本的，那可以出资的净资产就是负的了。这个增资能够通过验资吗？

回答人：chenyiwei
如果以资产包出资，则应从中剔除法律法规规定不得用作出资的资产、负债价值。就你所说的情况，可能会有问题。

提问人：z239239 时间：2014-08-16 19:25:05
陈版目前净资产出资，除整体变更外是否有依据？同样，可否以净资产进行减资？

回答人：chenyiwei
所谓净资产出资，目前只能理解为以该净资产包中所包含的单项资产和负债作为出资。根据所包含的资产的具体内容分别适用相关规定。同理，减资也是相当于分别以该资产包中所包含的资产、负债作为减资的方式。